福建金門地方法院民事裁定
110年度司繼字第36號
聲  請  人  寰辰資產管理股份有限公司

法定代理人  劉文正  
關  係  人  林俊寬律師  

上列聲請人聲請選任被繼承人陳周添之遺產管理人事件，本院裁
定如下：
    主  文
選任林俊寬律師為被繼承人陳周添（男，民國00年0月0日生，身
分證統一編號：Z000000000號，生前籍設：金門縣○○鎮○○00○0號
，民國109年5月20日死亡）之遺產管理人。
准對被繼承人陳周添之繼承人為承認繼承之公示催告。
被繼承人陳周添之大陸地區以外之繼承人，應自前項公示催告最
後揭示於本院公告處、司法院資訊網路之翌日起7個月內向遺產
管理人承認繼承。上述期限屆滿，無繼承人承認繼承時，被繼承
人陳周添之遺產，於清償債權，並交付遺贈物後，如有剩餘即歸
屬國庫。
程序費用由被繼承人陳周添之遺產負擔。
    理  由
一、按先順序繼承人均拋棄其繼承權時，由次順序之繼承人繼承
    ，其次順序繼承人有無不明或第四順序之繼承人均拋棄其繼
    承權者，準用關於無人承認繼承之規定。次按繼承開始時，
    繼承人之有無不明，而無親屬會議或親屬會議未於1個月內
    選定遺產管理人者，利害關係人得聲請法院選任遺產管理人
    ，並由法院依公示催告程序，定6個月以上之期限，公告繼
    承人，命其於期限內承認繼承，此觀民法第1176條第6項、
    第1177條、第1178條規定自明。
二、本件聲請意旨略以：被繼承人陳周添於民國109年9月20日死
    亡，聲請人為被繼承人之債權人，因被繼承人陳周添之繼承
    人均已拋棄繼承或死亡，而聲請人為債權追償，爰依法聲請
    選任被繼承人陳周添之遺產管理人等語。
三、經查，聲請人主張上開事實，業據其提出債權證明文件、被
    繼承人陳周添之除戶謄本等件為證，並經本院依職權調閱本
    院109年度司繼字第63號、第71號及第80號拋棄繼承卷查核
    無誤。按被繼承人陳周添無配偶，第一順序繼承人及第三順
    序繼承人已拋棄繼承，第二、四順序繼承人已歿，且無親屬
    會議或親屬會議未於繼承開始時1個月內選定遺產管理人向
    本院報明，則聲請人為被繼承人陳周添之債權人，自有法律
    上利害關係，得為本件聲請。另本院函詢拋棄繼承人等關於
    擔任本件遺產管理人之意願，拋棄繼承人未有答覆，而被繼
    承人陳周添之主要財產在屏東縣，是再經函詢屏東律師公會
    關於該地區執業律師之意願，乃徵得林俊寬律師之同意擔任
    遺產管理人。按林俊寬律師具有專業素養，由其擔任遺產管
    理人，當足勝任遺產管理之事務，本院爰選任林俊寬律師為
    被繼承人陳周添之遺產管理人，並限期命繼承人為承認繼承
    之公示催告。
四、依家事事件法第127條第4項，裁定如主文。
五、如不服本裁定，應於裁定送達後10日內向本院提出抗告狀，
    並繳納抗告費新台幣1,000元。
中華民國110年9月29日
                  家事庭司法事務官